臺灣士林地方法院民事簡易判決      
                                   110年度湖簡字第1493號
原      告  台新國際商業銀行股份有限公司

法定代理人  尚瑞強  
訴訟代理人  陳嘉弘  
被      告  羅翊槙  
上列當事人間請求清償債務事件，經本院於民國110年12月13日
言詞辯論終結，判決如下：
    主  文
被告應給付原告新臺幣壹拾萬壹仟伍佰零捌元，及其中玖萬伍仟
參佰捌拾玖元，自民國一百零五年十月十五日起至清償日止，按
週年利率百分之十五計算之利息。
原告其餘之訴駁回。
訴訟費用新臺幣壹仟壹佰壹拾元由被告負擔。
本判決原告勝訴部分得假執行。
    事實及理由要領
一、原告主張：被告前向原告申請，並領用信用卡使用，嗣被告
    持卡簽帳消費，然未依約繳付信用卡帳款。詎被告截至民國
    99年1月27日止，積欠應付帳款新臺幣（下同）10萬1,508元
    （本金9萬5,389元、餘為已到期利息，下稱系爭債務），屢
    經催索，均置之不理。爰依信用卡使用契約，求為命被告給
    付10萬1,508元，及其中9萬5,389元，自99年1月28日起至10
    4年8月31日止，按週年利率20%，自104年9月1日起至清償日
    止，按週年利率15%計算之利息之判決。
二、被告則以：對於系爭債務利息部分主張時效抗辯等語，資為
    抗辯，並聲明：駁回原告之訴。
三、本院之判斷：
（一）原告主張被告未依約償付信用卡應付帳款乙節，有信用卡
      申請書、約定條款、台新銀行消費明細帳單在卷可佐（本
      院卷第13至21頁），被告復自承有積欠上開款項（本院卷
      第41頁），原告是項主張，應屬有據。
（二）按請求權，因15年間不行使而消滅；利息、紅利、租金、
      贍養費、退職金及其他1年或不及1年之定期給付債權，其
      各期給付請求權，因5年間不行使而消滅，民法第125條前
      段、第126條分別定有明文。另按，民法第144條第1項規
      定，時效完成後，債務人得拒絕給付，此消滅時效完成之
      效力，不過發生拒絕給付之抗辯權，並非使請求權當然消
      滅，債務人若不行使其抗辨權，法院自不得以消滅時效業
      已完成，即認請求權已歸消滅（最高法院29年上字第1195
      號判決意旨參照）。準此，本件原告利息請求部分，應適
      用5年之短期時效。查，原告係於110年10月14日提起本件
      訴訟，有原告起訴狀上收文戳章可憑（本院卷第9頁），
      其利息請求權之消滅時效因起訴而中斷，由起訴日回溯5
      年即105年10月15日以前之利息請求，已罹於5年短期消滅
      時效，是被告為時效抗辯拒絕給付，即屬可採。本件原告
      僅得請求自105年10月15日起算之利息，逾此範圍之利息
      請求，即無從准許。
四、綜上，原告依信用卡使用契約，請求被告給付10萬1,508元
    ，及其中9萬5,389元，自105年10月15日起至清償日止，按
    週年利率15%計算之利息，為有理由，應予准許。逾此範圍
    之請求，則無理由，應予駁回。
五、本件事證已臻明確，兩造其餘攻擊防禦方法及證據，經審酌
    後，認對於判決結果均無影響，爰不一一論述，併此敘明。
六、訴訟費用負擔之依據：民事訴訟法第79條。
中　　華　　民　　國　 110　　年　　12　　月　　23　　日
                  內湖簡易庭法  官  鄭欣怡
以上正本係照原本作成。
如不服本判決，應於判決送達後20日內，向本院提出上訴狀並應
記載上訴理由，如於本判決宣示後送達前提起上訴者，應於判決
送達後20日內補提上訴理由書(須附繕本)。
中　　華　　民　　國　　110 　年　　12　　月　　23　　日
                            書記官  王盈淳